臺灣雲林地方法院刑事判決　　　　　　　 94年度訴字第208號
公　訴　人　台灣雲林地方法院檢察署檢察官
被　　　告　甲○○　男　27歲.
上列被告因違反毒品危害防制條例案件，經檢察官提起公訴（93
年度毒偵字第1310、1613號、94年度毒偵字第116 、163 號），
及併案審理（94年度毒偵字第609 、847 號），於本院準備程序
進行中，被告就被訴事實為有罪之陳述，經合議庭裁定由受命
法官獨任進行簡式審判程序，本院判決如下：
    主  文
甲○○連續施用第壹級毒品，累犯，處有期徒刑壹年貳月，扣案
之海洛因驗後淨重零點零壹公克沒收銷燬，分裝袋壹個、注射針
筒貳支沒收；又連續施用第貳級毒品，累犯，處有期徒刑玖月，
扣案之吸食器具壹組沒收；應執行有期徒刑壹年捌月，扣案之海
洛因驗後淨重零點零壹公克沒收銷燬，分裝袋壹個、注射針筒貳
支及吸食器具壹組均沒收。
    事  實  及  理  由
一、犯罪事實：
    甲○○前於民國87年、88年間，分別因竊盜、違反槍砲彈藥
    刀械管制條例案件，各經法院判處有期徒刑9 月、6 月確定
    ，嗣經法院合併定應執行有期徒刑1 年1 月確定，已於88年
    12月10日未經撤銷假釋而縮刑執行完畢；繼於90年間，先後
    因竊盜、違反毒品危害防制條例案件，各經法院判處有期徒
    刑8 月、1 年及7 月，嗣經法院合併定應執行有期徒刑2 年
    確定，甫於92年10月7 日未經撤銷假釋而縮刑執行完畢。其
    前因施用第2 級毒品案件，經送觀察、勒戒後，認無繼續施
    用毒品之傾向，而經本院於88年3 月26日，以86年度訴字第
    171 號判處免刑確定；又於90年間，因施用第1 、2 級毒品
    案件，經本院裁定送觀察、勒戒後，認有繼續施用毒品之傾
    向，而裁定送強制戒治後，由台灣雲林地方法院檢察署檢察
　  官聲請簡易判決處刑及併案審理，嗣經本院於90年7 月3日
    ，以90年度訴字第213 號合併判處應執行有期徒刑1 年5 月
    （各為1 年及7 月），已於90年8 月6 日確定。而甲○○上
    開強制戒治部分，經本院裁定停止強制戒治，所餘戒治期間
    付保護管束，嗣於91年4 月24日保護管束期滿而未經撤銷。
    詎其仍不思悔改，復基於施用第1 級毒品之概括犯意，自92
    年11月間某日起，至94年1 月25日止，連續在雲林縣斗六市
    ○○路57巷46號住處，以將毒品海洛因摻水置於注射針筒內
    ，施打於皮下或血管之方式，施用第1 級毒品海洛因多次；
    另基於施用第2 級毒品之概括犯意，自92年11月間某日起，
    至94年1 月25日止，連續在前開住處，以將毒品安非他命置
    入玻璃球內，點火燒烤後吸食其煙之方式，施用第2 級毒品
    安非他命多次。嗣分別於 (一)93 年6 月25日下午4 時10分
    許，在雲林縣斗六市○○里○○路運動公園旁，因交通違規
    事件為警攔查，並於同日經其同意採尿送驗，檢出毒品嗎啡
    及甲基安非他命之陽性反應； (二)93 年8 月12日，因竊盜
    及恐嚇取財案件為警查獲，並於同日經其同意採尿送驗，檢
    出毒品嗎啡及甲基安非他命之陽性反應； (三)94 年1 月12
    日凌晨3 時10分許，為警在前開住處，當場查獲其所有供施
    用第一級毒品所用之注射針筒1 支及施用第二級毒品所用之
    吸食器具1 組等物，並於同日經其同意採尿送驗，檢出毒品
    嗎啡及甲基安非他命之陽性反應； (四)94 年1 月17下午1
    時10分許，為警在前開住處前，當場查獲其持有毒品海洛因
    1 包（驗後淨重0.01公克）及其所有供施用第一級毒品所用
    之注射針筒1 支等物，並於同日經其同意採尿送驗，檢出毒
    品甲基安非他命及嗎啡之陽性反應； (五)94 年1 月22 日
    下午1 時30分許，在雲林縣斗六市南聖宮廣場前因行跡可疑
    為警盤查，並於同日經其同意採尿送驗，檢出毒品甲基安非
    他命之陽性反應； (六)94 年1 月26日因竊盜罪嫌羈押於台
    灣雲林看守所，並於同日移送入所時經其同意採尿送驗，檢
    出毒品嗎啡及甲基安非他命之陽性反應，而查知上情。
二、證據：
   (一)被告於警、偵訊、看守所訪談及本院審理中之自白。
   (二)雲林縣衛生局煙毒尿液檢驗成績書三份、長榮大學毒物
       研究中心尿液檢驗報告二紙、台灣檢驗科技股份有限公
       司濫用藥物尿液檢驗報告一份、詮昕科技股份有限公司
       濫用藥物尿液檢驗報告一紙，均顯示被告尿液呈嗎啡及
       甲基安非他命陽性反應；另雲林縣衛生局煙毒尿液檢驗
       成績書一份顯示被告尿液呈甲基安非他命陽性反應。
   (三)扣案之白粉1 小包送鑑驗後確含毒品海洛因，有法務部
       調查局鑑定通知書附卷可憑。
   (四)被告所有供施用第一級毒品所用之注射針筒2 支、供施
       用第2 級毒品所用之吸食器具一組扣案可佐。
   (五)被告刑案資料查註紀錄表、台灣高等法院被告前案紀錄
       表、本院86年度訴字第171 號、90年度訴字第213 號刑
       事判決各一份附卷可稽。
三、論罪理由：
   (一)核被告所為，係犯毒品危害防制條例第10條第1、2項之
       施用第一、二級毒品罪。
   (二)被告多次施用第一、二級毒品，時間緊接，犯罪構成要
       件相同，顯係基於概括犯意反覆為之，為連續犯，均應
       依法加重其刑。
   (三)被告多次施用第一、二級毒品前之持有毒品低度行為，
       已為施用之高度行為吸收，不再論以持有罪。
   (四)被告於90年間，先後因竊盜、違反毒品危害防制條例案
       件，各經法院判處有期徒刑8 月、1 年及7 月，嗣經法
       院合併定應執行有期徒刑2 年確定，甫於92年10月7 日
       未經撤銷假釋而縮刑執行完畢，有台灣高等法院被告前
       案紀錄表附卷可考，其於有期徒刑執行完畢後五年以內
       再犯本件有期徒刑以上之本罪，應依累犯規定加重其刑
       ，並依法遞加重之。
   (五)被告於94年1 月22日及94年1 月25日分別經採尿查獲之
       施用第一、二級毒品犯行，與本件起訴部分有連續犯之
       裁判上一罪關係，復經公訴人聲請併案審理，本院自得
       併予審究，附此敘明。
四、量刑：本院審酌被告施用第一、二級毒品，期間經強制戒治
    及法院判刑確定仍再度施用，顯見被告自制力薄弱，沈淪於
    毒品不能自拔，惟念及被告承認犯罪，犯後態度良好等情，
    以簡式審判程序判決各處如主文所示之刑，並定其應執行刑
    。另扣案之海洛因 (驗後淨重0.01公克)應 依毒品危害防制
    條例第18條第1 項前段規定宣告沒收銷燬，至鑑驗耗用之海
    洛因則已因鑑驗而滅失，無需再為沒收銷燬之諭知；另分裝
    袋1 個，係被告所有，用於包裹毒品，防其裸露、逸出、潮
    濕，便於持有藉以施用之物，及注射針筒2 支、吸食器具一
    組，均為被告所有，分別供其施用第一、二級毒品之用，已
    據被告供明在卷，爰均依刑法第38條第1 項第2 款規定宣告
    沒收。
五、適用之法律：
    依刑事訴訟法第273條之1第1項、第299條第1項前段、第310
    條之2 ，毒品危害防制條例第10條第1 項、第2 項、第18條
    第1 項前段，刑法第11條前段、第56條、第47條、第38條第
    1 項第2 款、第51條第5 款、第9款，判決如主文。
本案經檢察官乙○○到庭執行職務
中　　華　　民　　國　　94　　年　　5 　　月　　30　　日
                  刑事第六庭    法  官  趙家光
以上正本證明與原本無異。
如不服本判決，應於判決送達後10日內，向本院提出上訴狀。
                                書記官　蕭應欽
中　　華　　民　　國　　94　　年　　5 　　月　　30　　日
附錄本案論罪科刑條文
毒品危害防制條例第10條
施用第 1 級毒品者，處六月以上五年以下有期徒刑。
施用第 2 級毒品者，處三年以下有期徒刑。
